臺灣基隆地方法院刑事判決　　　　　　　　　　　　　九十三年度易字第一五七號
　　公　訴　人　臺灣基隆地方法院檢察署檢察官
　　被　　　告　甲○○　男　二.
右列被告因違反毒品危害防制條例案件，經檢察官提起公訴（九十三年度毒偵字第七
二五號），經本院合議庭裁定由受命法官獨任進行簡式審判程序，判決如左︰
    主    文
甲○○連續施用第二級毒品，累犯，處有期徒刑拾月。
    事    實
一、甲○○前分別因施用第二級毒品安非他命案件，先後二次經觀察、勒戒後，均認
    無繼續施用毒品之傾向，由臺灣基隆地方法院檢察署檢察官各於民國八十七年十
    一月十六日、八十八年一月三十一日，以八十七年度偵字第五０七七號、八十八
    年度偵字第四八七號不起訴處分確定；又因施用第二級毒品安非他命案件，先送
    強制戒治（九十年八月二十六日期滿），並經臺灣基隆地方法院檢察署檢察官聲
    請簡易判決處刑，經本院於八十九年五月三十一日以八十九年度基簡字第二三六
    號判處有期徒刑六月，如易科罰金以三百元折算一日，於八十九年七月六日確定
    ；又因施用第一級毒品海洛因、第二級毒品安非他命案件，臺灣基隆地方法院檢
    察署檢察官提起公訴，經本院於九十年四月九日以八十九年度訴字第八００號判
    處有期徒刑八月、八月，並定應執行刑為有期徒刑一年二月，於九十年五月二十
    五日確定，二案接續執行，於九十二年三月六日假釋，於九十二年三月二十一日
    假釋期滿，未經撤銷假釋其未執行之刑以已執行論而執行完畢，仍不知悔改；甲
    ○○復基於概括犯意，先後二次於九十三年三月九日下午三、四時許、晚上十二
    時許（起訴書記載為於九十三年三月十一日下午三時二十分前之四日內），在基
    隆市○○區○○街三十二巷一弄二十號住處（起訴書記載為在不詳地點）施用第
    二級毒品安非他命。嗣甲○○經警列管為毒品行方不明人口，為警於九十三年三
    月十一日下午二時三十分，在基隆市○○區○○街三十二巷一弄二十號前查獲，
    經採尿送驗而查得上情。
二、案經基隆市警察局第四分局報告臺灣基隆地方法院檢察署檢察官偵查起訴。
    理    由
一、右揭事實，業據被告甲○○於本院審判程序時坦承不諱，而被告於九十三年三月
    十一日十四時三十分許經警查獲後於當日十五時二十分許經警採集被告尿液送檢
    驗結果，呈安非他命類陽性反應（甲基安非他命檢出濃度七四四七九ＮＧ／ＭＬ
    ，衛生署判定依據為五○○ＮＧ／ＭＬ），有台灣檢驗科技股份有限公司ＣＨ／
    二○○四／三○二八一號濫用藥物尿液檢驗報告附卷可稽；是以被告之自白與事
    實相符，可以採信。又被告前因甲○○前分別因施用第二級毒品安非他命案件，
    先後二次經觀察、勒戒後，均認無繼續施用毒品之傾向，由臺灣基隆地方法院檢
    察署檢察官各於八十七年十一月十六日、八十八年一月三十一日，以八十七年度
    偵字第五０七七號、八十八年度偵字第四八七號不起訴處分確定；又因施用第二
    級毒品安非他命案件，先送強制戒治（九十年八月二十六日期滿），並經臺灣基
    隆地方法院檢察署檢察官聲請簡易判決處刑，經本院於八十九年五月三十一日以
    八十九年度基簡字第二三六號判處有期徒刑六月，如易科罰金以三百元折算一日
    ，於八十九年七月六日確定；又因施用第一級毒品海洛因、第二級毒品安非他命
    案件，臺灣基隆地方法院檢察署檢察官提起公訴，經本院於九十年四月九日以八
    十九年度訴字第八００號判處有期徒刑八月、八月，並定應執行刑為有期徒刑一
    年二月，於九十年五月二十五日確定，有不起訴處分書、聲請簡易判決處刑書、
    起訴書、臺灣基隆地方法院檢察署刑案資料查註紀錄表、臺灣高等法院被告全國
    前案紀錄表附卷可考。本件事證明確，被告再犯施用第二級毒品罪之犯行至堪認
    定，應依法論科。
二、查被告連續施用第二級毒品之犯行，均在修正後毒品危害防制條例九十三年一月
    九日生效施行後，應依修正後毒品危害防制條例規定處斷。核被告所為，係犯修
    正後毒品危害防制條例第十條第二項之施用第二級毒品罪。又被告持有第二級毒
    品安非他命係供施用，其持有第二級毒品安非他命之低度行為，應為施用第二級
    毒品之高度行為所吸收，不另論罪。被告先後二次施用第二級毒品之犯行，時間
    緊接，所犯構成要件相同，顯係基於概括犯意為之，為連續犯，應依刑法第五十
    六條論以一施用第二級毒品罪，並加重其刑。起訴書就被告於九十三年三月十一
    日下午三時二十分前之四日內施用第二級毒品安非他命一次之事實予以記載，就
    另一次施用第二級毒品安非他命之事實未予記載，惟未起訴部分與起訴部分有連
    續犯之裁判上一罪關係，為起訴效力所及，本院得併予審理。再查，被告前因施
    用第二級毒品安非他命案件，經本院於八十九年五月三十一日以八十九年度基簡
    字第二三六號判處有期徒刑六月，如易科罰金以三百元折算一日，於八十九年七
    月六日確定；又因施用第一級毒品海洛因、第二級毒品安非他命案件，經本院於
    九十年四月九日以八十九年度訴字第八００號判處有期徒刑八月、八月，並定應
    執行刑為有期徒刑一年二月，於九十年五月二十五日確定，二案接續執行，於九
    十二年三月六日假釋，於九十二年三月二十一日假釋期滿，未經撤銷假釋其未執
    行之刑以已執行論而執行完畢，此有臺灣基隆地方法院檢察署刑案資料查註紀錄
    表、臺灣高等法院被告全國前案紀錄表在卷可考，其於五年內再犯本件有期徒刑
    以上之罪，為累犯，應依刑法第四十七條之規定，遞加重其刑。爰審酌被告曾接
    受過觀察勒戒不起訴處分、科刑後仍犯施用第二級毒品罪、其施用第二級毒品期
    間、次數、及被告於本院審理時坦承犯行等一切情狀，量處如主文所示之刑，以
    示儆懲。
據上論斷，應依刑事訴訟法第二百九十九條第一項前段、第二百七十三條之一第一項
、第二百八十四條之一，修正後毒品危害防制條例第十條第二項、第二十三條第二項
，刑法第十一條前段、第五十六條、第四十七條，判決如主文。
本案經檢察官林秋田到庭執行職務。
中　　　華　　　民　　　國　　九十三　　年　　　七　　　月　　二十六　　日
                                    臺灣基隆地方法院刑事第三庭
                                        法  官  鄭  景  文
右正本證明與原本無異。
對於本件判決如有不服，應於收受送達後十日內，向本院提出上訴書狀，上訴於臺灣
高等法院，並按他造當事人之人數附具繕本。
                                        書記官  王  一  芳
中　　　華　　　民　　　國　　九十三　　年　　　七　　　月　　二十六　　日
附錄所犯法條：
修正後毒品危害防制條例第十條第一項、第二項
    施用第一級毒品者，處六月以上五年以下有期徒刑。
    施用第二級毒品者，處三年以下有期徒刑。
